最高法院刑事裁定　　　　　　　　　 111年度台抗字第1018號
抗　告　人　謝文山



上列抗告人因妨害性自主等罪案件，不服臺灣高等法院中華民國
111 年6 月2 日定其應執行刑之裁定（111 年度聲字第1681號）
，提起抗告，本院裁定如下：
    主  文 
抗告駁回。 
    理  由
一、抗告人謝文山抗告意旨略稱：抗告人所犯數罪，類型同一，
    可非難性較低，基於罪刑相當原則、參照其他法院定應執行
    刑之案例，在我國不採刑罰應報主義而重矯治與教化之制度
    下，原裁定僅減少刑期3 月，定4 年4 月有期徒刑之應執行
    刑，實屬過重，請重裁輕刑云云。
二、惟按裁判確定前犯數罪者，併合處罰之；數罪併罰，有二裁
    判以上者，依刑法第51條之規定，定其應執行之刑，刑法第
    50條第1 項前段、第53條分別定有明文；又數罪併罰，分別
    宣告多數有期徒刑者，於各刑中之最長期以上，各刑合併之
    刑期以下，定其刑期，但不得逾30年，同法第51條第5 款亦
    定有明文。至定應執行刑，係對犯罪行為人及其所犯各罪之
    總檢視，其裁量權之行使，應兼衡罪責相當及特別預防之刑
    罰目的，具體審酌行為人所犯各罪反應出之人格、犯罪傾向
    ，並審酌整體犯罪過程之各罪關係（例如各行為彼此間之關
    聯性《數罪間時間、空間、法益之異同性》、所侵害法益之
    專屬性或同一性、數罪對法益侵害之加重效應）等情狀綜合
    判斷，倘裁量結果未逾法定範圍，且符合上開罪責相當原則
    之法規範目的，而無濫權情形者，自無違法可言。另所定之
    應執行刑，如未較重於前定之應執行刑加計後裁判宣告刑之
    總和，即無違反不利益變更禁止原則之可言。
三、本件原裁定以抗告人所犯如原裁定附表（下稱附表）編號 1
    至5 所示之罪所處之刑，均得易科罰金，而附表編號6 至14
    所示之罪所處之刑則均不得易科罰金，核屬刑法第50條第 1
    項但書第1 款之情形，依同條第2 項規定，須經抗告人請求
    檢察官聲請定其應執行刑者，始得全部依第51條規定合併定
    其應執行之刑。茲檢察官依抗告人之請求，向最後事實審之
    原審法院聲請合併定其應執行之刑，有抗告人簽署之定刑聲
    請切結書附卷可稽（見原審卷第15頁），原審審核認聲請為
    正當，應予准許。又抗告人就附表編號1 至5 、6 至14所示
    之罪，業經原審法院以109 年度侵上訴字第131 號判決分別
    定其應執行之刑為有期徒刑1 年3 月、3 年4 月等情，有上
    開刑事判決書及原審法院被告前案紀錄表附卷可按（見原審
    卷第25、63頁），審酌該內部性界限（即前述各罪所定應執
    行刑之總和4 年7 月）及外部性界限（即前述各罪宣告刑之
    總和9 年2 月），並考量抗告人所犯上開各罪之犯罪類型、
    態樣、侵害法益等情狀，及抗告人對本件定應執行刑案件之
    意見（見原審卷第15、73頁），復就其所犯之罪整體評價其
    應受非難及矯治之程度，並兼衡刑罰經濟與公平、比例等原
    則，爰定其應執行之刑為4年4月有期徒刑。
四、經核原裁定審酌上情，所定前述應執行刑，並無逾越法律規
    定之內、外部性界限及恤刑之目的，係法院裁量職權之適法
    行使，於法並無不合。
五、綜上說明，抗告意旨僅泛引數罪併罰之定刑理論或援引他案
    漫指裁量過苛云云，並未具體指摘原裁定究有何不當或違法
    ，為無理由，應予駁回。又原裁定既無應予撤銷更為裁定之
    事由，抗告意旨另請本院從輕酌定應執行刑乙節，亦屬無據
    。
據上論結，應依刑事訴訟法第412條，裁定如主文。
中    華    民    國   111    年    8     月    11    日
                  刑事第二庭審判長法  官  林  勤  純  
                                  法  官  王  梅  英  
                                  法  官  莊  松  泉  
                                  法  官  吳  秋  宏  
                                  法  官  李  釱  任  
本件正本證明與原本無異
                                  書記官
中    華    民    國   111    年    8     月    15    日